【裁判字號】    98,簡上,455
【裁判日期】    980630
【裁判案由】    傷害
【裁判全文】
臺灣板橋地方法院刑事判決             98年度簡上字第455號
上  訴  人  臺灣板橋地方法院檢察署檢察官
被      告  乙○○
上列上訴人因被告犯傷害案件，不服本院98年度簡字第1246號中
華民國98年3 月3 日第一審判決（聲請簡易判決處刑案號：98年
度偵字第2289號），提起上訴，本院管轄之第二審合議庭判決如
下：
    主  文
上訴駁回。
    理  由
一、本案經本院審理結果，認第一審以被告乙○○所為係犯刑法
    第277 條第1 項之傷害罪，判處拘役40日，如易科罰金，以
    新臺幣1 千元折算1 日，其認事用法均無違誤，量刑亦屬妥
    當，應予維持，並引用第一審判決書記載之事實、證據及理
    由。
二、上訴意旨略以：被告犯後迄未與告訴人商談和解事宜，犯後
    態度不佳，且告訴人眼睛於民國98年3 月11日開刀診治，係
    受重傷害，原判決僅對被告判處拘役40日，量刑顯屬過輕等
    語。
三、被告雖辯稱：係告訴人先拿雨傘揮向伊，伊用手撥開雨傘，
    告訴人又持雨傘打伊，伊就與告訴人互相拉扯該支雨傘，於
    拉扯過程中，該支雨傘並未打到告訴人之眼睛，伊離開時，
    告訴人眼睛並未受傷云云。然查：
(一)證人即告訴人甲○○於本院審理時具結證稱：「我當時要過
    馬路，我走到一半，他車開到我前面，突然要撞到我，我一
    手拿著雨傘擋住，他罵我三字經，我不理他，我走到對面騎
    樓，他要拿雨傘打我，我用雨傘去擋，我不理他，我就走了
    ，然後他搶我的雨傘揮打我，我不理他，他就從橫向後面用
    雨傘打我，我第一次就蹲下去，打到我的眼睛，第二次他又
    打我一下，我趕緊起來記下他的車號」等語歷歷（詳本院98
    年5 月5 日審判筆錄第3 頁），並有國防醫學院三軍總醫院
    附設民眾診療服務處之診斷證明書乙紙在卷可稽，且觀諸上
    開診斷證明書上記載之「右眼球挫傷併高壓眼症及眼前房出
    血、前額瘀傷」等傷害，亦與證人甲○○證述被告傷害之情
    節相符。再者，被告於本院訊問、審理中亦不否認有將告訴
    人甲○○之雨傘撥開暨與告訴人拉扯該支雨傘之情事，足見
    證人甲○○之前揭證述，尚非虛妄，被告於上開時、地，以
    雨傘揮打告訴人甲○○，致告訴人受有右眼球挫傷併高壓眼
    症及眼前房出血、前額瘀傷之事實，堪以認定。
(二)至告訴人雖指稱其右眼所受之傷害已達重傷害之程度云云。
    然按毀敗或嚴重減損一目或二目之視能，稱重傷害，刑法第
    10條第4 項第1 款定有明文。查告訴人甲○○於98年5 月18
    日至臺灣大學醫學院附設醫院就診時，右眼視力為0.7 ，而
    於98年6 月2 日之視力鑑定結果，右眼最佳矯正視力為0.8
    等情，有國立臺灣大學醫學院附設醫院98年6 月9 日校附醫
    秘字第0980003553號函1 紙存卷可按，可知告訴人遭被告以
    雨傘揮打致受有右眼球挫傷併高壓眼症及眼前房出血之傷害
    ，經治療結果，其右眼並未達於毀敗或嚴重減損視能之程度
    ，是告訴人所受之前開傷害，自與刑法重傷害所規定之毀敗
    或嚴重減損一目或二目之視能之規定未合，尚未達於重傷害
    之程度。告訴人指稱其所受傷害屬刑法規定之重傷害，殊有
    誤會。
(三)綜上所述，本案事證明確，被告犯行洵堪認定，應予依法論
    科。
四、核被告乙○○所為，係犯刑法第277 條第1 項之普通傷害罪
    。原審依刑事訴訟法第449 條第1 項前段、第3 項、第454
    條第2 項，刑法第277 條第1 項、第41條第1 項前段，刑法
    施行法第1 條之1 第1 項、第2 項前段等規定，判處被告拘
    役40日，如易科罰金，以新臺幣1 千元折算1 日，其認事用
    法並無違誤。至量刑部分，原審審酌被告僅因細故爭執，竟
    不循平和解決之道，而逕為本件傷害犯行，兼衡被告之素行
    尚可，有臺灣高等法院被告前案紀錄表1 份可憑，再衡其智
    識程度、犯罪動機、目的、手段、告訴人因此所受之傷勢及
    迄未與告訴人達成和解等一切情狀，量處拘役40日，量刑亦
    屬妥適。上訴意旨雖執前揭理由認原審量刑過輕，惟按關於
    刑之量定，係實體法上賦予法院得為自由裁量之事項，倘其
    未有逾越法律所規定之範圍，或濫用其權限，即不得任意指
    摘為違法。綜上所述，原審審酌被告上開各種情狀後所量定
    之刑期既無不當之處，檢察官上訴意旨即無理由，應予駁回
    。
據上論斷，應依刑事訴訟第455 條之1 第1 項、第3 項、第368
條、第373 條，判決如主文。
本案經檢察官吳宗光到庭執行職務。
中    華    民    國    98    年    6     月    30    日
                  刑事第十三庭  審判長法  官  李幼妃
                                      法  官  張紹省
                                      法  官  鄭燕璘
以上正本證明與原本無異。
本件不得上訴。
                                      書記官  陳筱惠
中    華    民    國    98    年    6     月    30    日


司法院資訊處製作；財團法人民間司法改革基金會備份。
